臺灣臺北地方法院刑事判決　　　　　　　　　　　　　九十年度簡上字第二三六號
　　上　訴　人
　　即　被　告　甲○○
　　選任辯護人　徐景星
　　　　　　　　苗怡凡
右列上訴人因傷害案件，不服本院中華民國九十年六月十五日九十年度簡字第一八四
六號第一審簡易判決（聲請簡易處刑案號九十年度偵字第九一八九號）提起上訴，本
院管轄之第二審合議庭判決如左：
    主      文
上訴駁回。
    理      由
一、本案經本院審理結果認原審對上訴人論罪科刑之判決，其認事用法均無違誤，應
    予維持，除補正記載：（一）時間：於民國九十年三月二十一日十二時二十五分
    許，（二）丙○○受有右前額皮下瘀血約三×三公分，左嘴角內側黏膜瘀血約二
    ×二公分，鼻樑兩側皮下瘀血各約○. 五×○. 五公分」，其餘引用附件第一審
    簡易判決書所載之證據及理由。
二、上訴意旨略以：上訴人（即被告）沒有出手傷害告訴人，事發當天沒有下雨，被
    告亦無攜帶雨具，不可能以雨具毆打告訴人；再依告訴人之傷勢，是否為雨傘造
    成，已有可疑；被告當天係搭乘捷運接讀半天幼稚園幼兒返家，無緣無故，被告
    無毆打告訴人之動機或理由；被告根本沒有碰觸告訴人，何來傷害之發生；另告
    訴人所舉證人劉秀琴根本不在電梯之內，亦不在七樓門口，顯然劉秀琴出面作證
    ，係與告訴人間互有勾串，證言不實；一審法院對於被告調查證據之請求毫不加
    以斟酌，被告深感不服云云
三、經查：
（一）告訴人所受之傷害為上訴人持雨傘及拳頭毆打所致，業據告訴人於警訊、偵查
      中及本院審理時指陳在卷，並有台北市立和平醫院診斷書一紙在卷可憑；告訴
      人服務於青盛企業有限公司設于台北市○○路七十七號七樓，上訴人住於同上
      址六樓，上訴人因告訴人服務之公司佔用電梯，而發生過爭執，亦據上訴人自
      承在卷（見九十年四月二日警訊筆錄及本院九十一年六月十三日審判筆錄），
      上訴人與告訴人公司因同棟大樓電梯使用問題既曾發生糾紛，且案發當日僅有
      告訴人、上訴人及上訴人之幼兒在電梯內，而上訴人於案發當日確實受有傷害
      ，亦經證人劉秀琴、戚文才證述在卷，是告訴人指稱係上訴人出手傷害，應屬
      可信。另案發時間依據告訴人丙○○於警局初訊時指稱係九十年三月二十一日
      中午十二時二十五分許，再斟酌證人劉秀琴於本院證稱大約於同日十二時三十
      分聽到告訴人喊救命，則本件案發之時間，應以告訴人於警訊所指訴之時間為
      正確。
（二）次查，上訴人聲請函調交通部中央氣象局案發當日之氣象資料，經該局檢送民
      國九十年三月之逐日逐時降雨量資料顯示，案發即九十年三月二十一日當日從
      凌晨四時許迄同日下午一時許有降雨紀錄，而於同日下午二時許地面上仍有雨
      跡，有交通部中央氣象局九十年十二月二十一日中象參字第九○○六四八七號
      函檢附之台北氣象站九十年三月份逐日逐時氣象資料附卷可憑，而本件案發時
      間為九十年三月二十一日中午十二時左右，上訴人亦自承當日係外出坐捷運接
      讀幼稚園之幼子返家，而當日台北地區迄下午一時許仍有下雨紀錄，是告訴人
      指訴上訴人當日持雨傘毆打一節，顯屬非虛，上訴人仍執陳詞辯稱未持雨傘打
      人，顯不可採信。再依告訴人傷單所示之傷勢研判，依一般經驗法則，以雨傘
      及拳頭毆打，應可造成上述傷害，至於傷勢嚴重與否，仍應考慮下手實施之力
      道及相關位置，審酌本件事發地點係在狹窄之電梯內，告訴人之傷勢尚非嚴重
      ，應與常情無違。至上訴人聲請向捷運西門站四號出口、交通銀行總行、合作
      金庫、寶島眼鏡調閱案發當日之監視錄影帶，惟前開單位已逾保存期限而無法
      提供監視錄影帶，此有交通銀行總管理處秘書處、台北大眾捷運股份有限公司
      、合作金庫銀行城內分行、寶島鐘錶股份有限公司函覆在卷，亦難援引為有利
      於被告之認定。
（三）再查，經本院隔離訊問證人劉秀琴及證人戚文才，證人劉秀琴到庭證稱：在十
      二點半時，伊聽到同事在喊救命，伊原本在辦公室裡，伊到公司前門去，看到
      被告及同事丙○○在電梯裡面，然後看到同事左邊嘴角有一點流血，當時被告
      作動作擋住電梯，不讓電梯關起來，伊要讓丙○○出來，在一陣混亂中，伊去
      扳被告的手，他眼鏡就掉下來了，當時伊請戚文才先去報警，告訴人離開電梯
      後，被告把我們七樓公司門推著關起來等語；證人戚文才到庭證稱：伊看到被
      告跟告訴人在電梯裡，伊與同事跑到電梯那邊，看到告訴人左邊嘴角有流血，
      同事劉秀琴叫伊先去報警，伊跑去辦公室請同事幫忙報警，當時被告在電梯攔
      著告訴人不讓她出來，有聽到告訴人喊救命，伊去找別的同事幫忙，告訴人就
      出來了，我們就在裡面，被告就擋住門，把我們門關起來等語；證人劉秀琴、
      戚文才二人對事發當日發生之經過所言均屬相同，證人劉秀琴若未在場，就案
      發當時相關細節豈能為相同之陳述；上訴人雖指摘就事發前一刻，證人劉秀琴
      證稱與戚文才一起進辦公室，證人戚文才卻稱其在辦公室內正在吃飯；且告訴
      人丙○○與證人劉秀琴稱戚文才係在公司大門內工作檯附近，並沒有出到辦公
      室門口外邊，證人戚文才卻稱其係與劉秀琴一起衝到電梯口，離劉秀琴只有一
      步遠，上訴人據此指摘證人與告訴人對於細節陳述出現矛盾云云，惟綜觀證人
      前開所證，前者因問話方式及敘述時點不同，後者因所站之位置角度不同而產
      生敘述上之差異，均難認有矛盾之處；上訴人辯稱證人劉秀琴案發當時未在場
      一情，顯不足採；上訴人空言指摘證人係串證云云，惟並無提出積極證據證明
      證人與告訴人等有何勾串之情事，亦無可採。依前開說明，本院認事證已明，
      上訴人聲請對證人、鑑定人、告訴人及上訴人進行測謊一節，認無必要，亦於
      法無據。另聲請人請求調查另案青盛公司經理傷害被告部分之案件筆錄，因與
      本件無涉，亦無調查之必要，附此敘明。
四、縱上所述，上訴人所辯均屬無據，本件迄本院審理時上訴人仍否認犯罪，亦未與
    告訴人和解，從而原審對上訴人論罪科刑之判決，尚無不當或違誤，上訴人否認
    犯罪，指摘原判決不當為無理由，應予駁回。
五、告訴人另指陳上訴人即被告於電梯內毆打告訴人，並在電梯行至七樓門開後以身
    體擋住不讓告訴人出來，指訴上訴人觸犯妨害自由罪云云。惟查，依前開證人劉
    秀琴之證述情節，於電梯開門後，證人已在場並出手拉開上訴人之手使告訴人離
    開電梯，縱告訴人所指訴屬實，上訴人是否出於妨害自由之故意而為之，又是否
    已達妨害自由之程度，均尚非無研求之餘地，且依告訴人之指訴，被告係於電梯
    內毆打，而於電梯開門後以身體擋住告訴人妨害自由，顯係於傷害行為後另行起
    意為之，亦與傷害行為無裁判上一罪之關係，且此部份之犯罪事實並未於聲請簡
    易判決處刑書犯罪事實欄內敘及，本院亦不得併予審理，附此敘明。
據上論斷，應依刑事訴訟法第四百五十五條之一第一項、第三項、第三百六十八條，
判決如主文。
本案經檢察官乙○○到庭執行職務。
中      華      民      國    九十一    年      六      月    二十七    日
                                      臺灣臺北地方法院刑事第三庭
                  審判長法  官    徐  世  禎
                                                法  官    葉  建  廷
                                                法  官    吳  淑  惠
右正本證明與原本無異。
本件不得上訴。
                                                書記官    葉  志  昭
中      華      民      國    九十一    年      六      月    二十七    日
附錄法條：
刑法第二百七十七條
一傷害人之身體或健康者，處三年以下有期徒刑、拘役或一千元以下罰金。
二犯前項之罪、因而致人於死者，處無期徒刑或七年以上有期徒刑，致重傷者，處三
  年以上十年以下有期徒刑。
